臺灣高等法院刑事裁定
110年度抗字第805號
抗  告  人
即聲 請 人  許春風



上列抗告人因聲請撤銷檢察官處分案件，不服臺灣臺北地方法院
中華民國110年3月18日所為110年度聲字第516號裁定，提起抗告
，本院裁定如下：
    主  文
抗告駁回。
    理  由
一、原裁定意旨略以：抗告人即聲請人許春風前因不服臺灣臺北
    地方檢察署檢察官就該署110年度他字第1144號被告陳如玲
    等案件，於民國110年2月26日所為簽准結案之處分，向原審
    法院聲請撤銷檢察官之處分。然依刑事訴訟法第416條第1項
    規定，準抗告之客體，係以對審判長、受命法官、受託法官
    或檢察官所為該條項4款所定之處分有所不服者，始得提起
    ，本件尚非得提起準抗告之客體，其聲請於法未合，且無從
    補正，應予駁回等語。
二、抗告意旨如附件「刑事再抗告狀⑵」所載。
三、按法院就刑事訴訟法第416條之聲請所為裁定，不得抗告。
    但對於其就撤銷罰鍰之聲請而為者，得提起抗告；原審法院
    認為抗告不合法律上之程式或法律上不應准許，或其抗告權
    已經喪失者，應以裁定駁回之，同法第418條第1項、第408
    條第1項前段分別定有明文。又抗告法院認為抗告有第408條
    第1項前段之情形者，應以裁定駁回之，刑事訴訟法第411條
    前段亦有明文。
四、經查：
  ㈠「抗告」係指抗告權人，不服「原審法院」尚未確定之裁定
    ，請求上級法院以裁定撤銷或變更原裁定之救濟方法；「再
    抗告」則係不服「抗告法院」對於抗告所為未確定之裁定，
    再向其上級法院，請求撤銷或變更之救濟方法，是「再抗告
    」係不服「抗告法院」所為之裁定，倘對於「原審法院」之
    裁定，要不生「再抗告」之問題。抗告人於其「刑事再抗告
    狀⑵」雖記載不服原審法院110年度聲字第516號裁定，提起
    「再抗告」云云，惟該裁定非屬「抗告法院」所為之裁定，
    抗告人對之聲明不服，自應依抗告程序救濟，其主張係提起
    再抗告，並於前揭書狀載明「刑事再抗告狀⑵」，自應認係
    提出「抗告」之意，合先敘明。
　㈡抗告人對於臺灣臺北地方檢察署檢察官就該署110年度他字第
    1144號被告陳如玲案件所為簽准結案之處分不服，向原審法
    院聲請撤銷該處分，原審法院認抗告人聲明不服之客體係檢
    察官所為之簽結處分，並非刑事訴訟法第416條第1項所定得
    提起準抗告之客體，而於110年3月18日以110年度聲字第516
    號裁定駁回抗告人之聲請，經核原審法院所為之認定，尚無
    違誤。茲抗告人不服，以「刑事再抗告狀⑵」向原審法院提
    起抗告（抗告人誤為「再抗告」）而送交本院，但上開裁定
    並非就撤銷罰鍰之聲請而為，依刑事訴訟法第418條第1項規
    定，不得抗告，抗告人猶向本院提起抗告，顯屬法律上所不
    應准許，應予駁回。　　
五、據上論斷，應依刑事訴訟法第411條前段，裁定如主文。
　　
中　　華　　民　　國　　110 　年　　5 　　月　　21　　日
                  刑事第六庭  審判長法  官  劉方慈
                                    法  官  朱嘉川
                                    法  官　曹馨方
以上正本證明與原本無異。
不得再抗告。
                                    書記官　游秀珠
中　　華　　民　　國　　110 　年　　5 　　月　　21　　日